臺灣板橋地方法院刑事判決　　　　　　 93年度簡上字第684號
上　訴　人
即?被?告　乙○○
上列上訴人即被告因傷害案件，不服本院九十三年度簡字第四五
五五號中華民國九十三年十月二十七日第一審判決（聲請簡易判
決處刑案號：九十三年度偵字第五七三三號），提起上訴，本院
管轄之第二審合議庭判決如下：
    主  文
上訴駁回。
    事  實
一、乙○○係位於臺北縣中和市○○路「頂天立地」社區管理委
    員會主任委員之妻，甲○○則係同社區管理委員會之副主任
    委員。乙○○於民國九十二年八月二十三日十二時二十二分
    許，因協調前開社區游泳池管理事務，而與甲○○在該社區
    警衛室內發生激烈口角，進而徒手與之相互拉扯推擠到該社
    區中庭附近，致甲○○受有左上臂及前臂挫瘀傷等傷害（甲
    ○○傷害乙○○部分，業經本院原審判處罰金五千元，如易
    服勞役以三百元折算一日確定）。
二、案經甲○○訴由臺北縣政府警察局中和分局報請臺灣板橋地
    方法院檢察署檢察官偵查後聲請簡易判決處刑。
    理  由
一、訊據上訴人即被告乙○○固矢口否認有何傷害告訴人甲○○
    之事實，辯稱：伊當時僅是想請告訴人到中庭談，因為那邊
    人比較多，大家可以評評理，伊並未出手打告訴人的手，當
    伊被告訴人打倒在地後，也沒有反擊云云。然查，上揭犯罪
    事實，業據告訴人指稱：「她（指被告）在警衛室時拉住我
    的手臂，因為她力氣太大我根本無法反抗，就被她推出中庭
    ，我當時問她為何要推我出來，之後她就不分青紅皂白把我
    拉到中庭，並口出要副主委下台，我的傷就是在警衛室及拉
    我到中庭時造成」（本院簡上字卷第二四頁）等語綦詳，又
    告訴人係於案發當日即九十二年八月二十三日前往板橋中興
    醫院就診，並驗得左上臂及前臂挫瘀傷，有前開診斷證明書
    （他字卷第十五頁）附卷可稽，另被告與告訴人當日確有肢
    體接觸及拉扯等動作，亦有社區監視錄影光碟翻拍照片九張
    （他字卷第四十至四四、四六、四七頁）、本院針對前開社
    區中庭監視錄影光碟所做勘驗筆錄（本院卷第三九、四十頁
    ）在卷可查，核與被告於本院準備期日及審理期日時自稱：
    「我只有請他到中庭談時，有握住她（指告訴人）的手」（
    本院簡上字卷第二二頁）、「是我拉著告訴人，她不肯出來
    ，我就握住告訴人的手，說我們到那邊去理論」（同前卷第
    六九頁）等語大致相符，復參酌被告與告訴人二人當時正處
    激烈爭執當中，拉扯間極可能因施力過大致對方受傷，又無
    其他證據足證告訴人係受其他外力介入因而受傷，堪認其受
    傷之結果，與被告徒手拉扯之行為間，應有相當之因果關係
    ，故被告前開所辯，諒係卸責之詞，並不足採。本案事證明
    確，被告犯行洵堪認定。
二、核上訴人即被告乙○○所為，係犯刑法第二百七十七條第一
    項之普通傷害罪，原審同此認定，並審酌其偶遇糾紛，不思
    循理性途徑解決，竟以暴力發洩怨懟，徒令彼此身心受傷，
    同時助長社會暴戾歪風，及素行狀況、犯罪之手段、所受傷
    害情形、犯罪後態度等一切情狀，而依刑事訴訟法四百四十
    九條第一項、第三項、第四百五十四條第二項，刑法第二百
    七十七條第一項、第四十二條第二項，罰金罰鍰提高標準條
    例第一條前段、第二條，判處罰金五千元，並諭知如易服勞
    役之折算標準，其認事用法均屬妥適，上訴人仍執前詞提起
    上訴，為無理由，應予駁回。
據上論斷，應依刑事訴訟法四百五十五條之一第一項、第三項、
第三百六十八條，判決如主文。
本案經檢察官葉志飛到庭執行職務。
中　　華　　民　　國　　94　　年　　6 　　月　　9 　　日
                  刑事第十一庭審判長法?官  潘  翠  雪
                                    法?官  王  士  珮
                                    法?官  楊  明  佳
上列正本證明與原本無異。
不得上訴。
                                    書記官  黃  炎  煌
中　　華　　民　　國　　94　　年　　6 　　月　　13　　日
